臺灣板橋地方法院刑事判決　　　　　　　　93年度訴字第518號
　　公　訴　人　臺灣板橋地方法院檢察署檢察官
　　被　　　告　乙○○
　　　　　　　　丙○○
　　共　　　同
　　選任辯護人　蔡明熙律師
上列被告等因毒品危害防制條例案件，經檢察官提起公訴（93年
度偵字第2019號），本院判決如下：
    主  文
乙○○轉讓第一級毒品，未遂，處有期徒刑拾月，扣案之第一級
毒品海洛因貳包（驗餘淨重零點壹柒公克）沒收並銷燬之。
丙○○無罪。
    事  實
一、乙○○明知第1級毒品海洛因為毒品危害防制條例第2 條第2
    項第1 款規範之第1 級毒品，不得製造、販賣、運輸、轉讓
    、施用、持有，竟於不詳時、地向年籍姓名不詳綽號「小成
    」之成年人購得不詳數量之第一級毒品海洛因後，於民國93
    年1 月17日15時許【即原起訴書附表四所載】，將其中2 包
    （驗餘淨重0 ‧17公克），無償轉讓與甲○○施用，在臺北
    縣鶯歌鎮○○路137 巷5 弄2 衖24號前欲交付，而尚未完成
    轉讓之際，即為警當場查獲，並扣得該第1 級毒品海洛因，
    因悉上情。
二、案經臺北縣政府警察局汐止分局移由臺灣板橋地方法院檢察
    署檢察官偵查起訴。
    理  由
甲、有罪部分：
一、訊據被告乙○○矢口否認上揭轉讓犯行，辯稱警察帶我去我
    家搜索，我跟我弟弟住同一個房間，共用一個衣櫥，我把購
    買來的毒品放在衣櫥我的衣服裡面，查扣毒品是我向綽號「
    小成」的人，以1 包1,000 元買的，已經分裝好，買來施用
    的，大的分裝袋是買手機裝機殼零件的袋子，分裝鏟是吸管
    剪製而成等為自己作出辯解；而選任之辯護律師則以：警員
    陳耀、張緯立先查獲甲○○，請甲○○配合釣出上手，甲○○遂以電話聯絡陳俊哲（綽號阿哲，本院按：即原起訴書
    所指甲○○之綽號）洽購，約妥後，乙○○送海洛因到場遭
    查獲之事實，已由該2 名警員結證在卷，由其等證詞觀之，
    難認被告乙○○與甲○○共同販賣海洛因；再由證人甲○○
    所證觀之，甲○○為應付警員所為交出上手之要求，先以電
    話聯絡陳俊哲未果，再電請被告乙○○到場，其未與乙○○
    洽談毒品交易，則被告乙○○應甲○○要求至臺北縣鶯歌鎮
    ○○路137 巷5 弄2 衖24號前見面，應係單純會面，與毒品
    交易無關，尚難以其為施用方便而攜帶毒品，遽為其販賣毒
    品之認定。此外，無其他證據足以證明被告乙○○自白為真
    ，自白應無證明力，另被告乙○○因施用毒品，已受勒戒處
    分完畢，有卷內資料可按，前開持有毒品行為，應係施用毒
    品之當然行為，應不另論罪。被告丙○○雖亦曾自白扣案之
    海洛因7 小包、安非他命8 小包，係受甲○○之託而藏置，
    然甲○○於審理時證稱並無寄藏毒品之情事，據上，被告2
    人之犯罪均屬不能證明，而其等持有毒品之行為，均為施用
    毒品之當然行為，不另論罪等語【按：就辯護律師為被告2
    人之辯護，合一先為敘述，用免累贅】，為被告2 人作出辯
    護。
二、玆就本院認定被告乙○○有轉讓第1 級毒品海洛因之證據暨
    得心證之理由說明如下：
(一)、被告乙○○於93年1 月17日15時許，在臺北縣鶯歌鎮○○路
    137 巷5 弄2 衖24號前為警查獲時所扣得之白粉2 包，經法
    務部調查局鑑定結果，係第一級毒品海洛因（驗餘淨重0 ‧
    17公克），有該局93年3 月3 日調科壹字第060007978 號鑑
    定通知書在卷可稽；
(二)、而被告乙○○上述轉讓第1 級毒品海洛因之行為，業據證人
    甲○○於本院結稱以其等互通有無之情節甚詳【見本院94
    年2 月24日審判筆錄，並詳參後述證詞】，是被告乙○○有
    轉讓第1 級毒品海洛因予證人甲○○施用情事，甚明，則被
    告乙○○轉讓第1 級毒品的犯行，堪以認定。
三、核被告乙○○所為，係犯毒品危害防制條例第8 條第5 項、
    第1 項之轉讓第1 級毒品未遂罪；其已經著手於轉讓毒品之
    實施，而尚未完成其轉讓，為未遂犯，應依刑法第26條前段
    規定按既遂犯之刑減輕之。又其轉讓前持有第1 級毒品海洛
    因之低度行為，為轉讓之高度行為所吸收，不另論罪；公訴
    意旨認被告上開轉讓毒品之行為為販賣，容有誤會，已如上
    述，惟二者之基本社會事實尚屬同一，爰依法變更起訴法條
    。公訴人另認被告乙○○除上開犯行外，復基於營利之概括
    犯意，在臺北縣鶯歌、三峽鎮等處，先由甲○○連絡買主，
    並提供前揭藏置於丙○○住處內之毒品，再由乙○○於原起
    訴書附表編號1 、2 、3 所載時間、地點，以新臺幣（下同
    ）1,000 元至2,000 元不等之代價，販售第1 級毒品海洛因
    予不特定人。嗣乙○○於93年1 月17日15時許，在臺北縣鶯
    歌鎮○○路137 巷5 弄2 衖24號前進行交貨之際，當場為警
    查獲，並扣得海洛因2 包（驗餘淨重0.17公克；本院按：即
    上述本院認定被告乙○○轉讓犯行部分，為行文之便，玆就
    查獲整體經過，並敘述之）；復經乙○○同意帶同警員前往
    其臺北縣鶯歌鎮○○○路曾厝巷3 號住處搜索，再扣得中分
    裝袋5 個、大分裝袋1 個、海洛因7 小包（驗餘淨重0.86
    公克）、安非他命8 小包（毛重4 ‧85公克，淨重3 ‧25公
    克）及分裝鏟1 支，因認被告乙○○此部分之犯行，另涉有
    連續販賣第1 級毒品罪嫌等。惟查：
(一)、按犯罪事實應依證據認定之，無證據不得認定其犯罪事實，
    刑事訴訟法第154 條第2 項定有明文。又被告之自白，須非
    出於強暴、脅迫、利誘、詐欺、違法羈押或其他不正之方法
    ，且與事實相符者，始得為證據，且不得作為有罪判決之唯
    一證據，仍應調查其他必要之證據，以察其是否與事實相符
    ，同法第156 條第1 項及第2 項規定明確，其立法目的在以
    補強證據之存在，確保自白之真實性，故限制自白在證據上
    之價值，以防止偏重自白，致有發生誤判之危險。
(二)、另按毒品危害防制條例所定之販賣毒品罪，其所謂「販賣」
    ，依法律解釋原則首義之文義解釋來看，本寓有買低賣高從
    中取利的內質，且從商業交易原理與一般社會觀念而言，販
    賣行為在通常情形下，仍係以牟取利益為活動主因，是以所
    謂「販賣」，應以行為人在主觀上具有「營利的意圖」為構
    成要件要素，若無牟取額外利益的，自應排除於「販賣」犯
    行之外（最高法院著有67年度臺上字第2500號、69年度臺上
    字第1675號判例意旨參照），則行為人具備營利之意圖，既
    係販賣毒品罪之法定構成要件，自應依嚴格的證明法則加以
    證明，方始適法。
(三)、被告乙○○固於警、偵訊時坦承有幫綽號「阿哲」【本院按
    ：公訴人於本院審理時已經為適度更正『阿哲』並非甲○○
    一情】之男子販賣第1 級毒品海洛因，並因而獲取吸食海洛
    因之行為（見偵查卷第5 、38頁），迄本院審理時，均迭次
    否認有何販賣毒品之犯行，則其於為警查獲後所為之自白，
    是否與事實相符，已屬有疑。依前揭說明，被告之自白本不
    得作為有罪判決之唯一證據，仍應調查其他必要之證據，以
    察其是否與事實相符。
(四)、是查：
    １、證人陳耀（即移送機關查獲員警）證稱：（本案如何
        查獲？）先查獲甲○○，由甲○○打電話向綽號阿哲之
        杰帶著海洛因到指定處所交付，這個處所是甲○○告訴
        阿哲的，因為之前甲○○有用同樣的方式向阿哲買過毒
        品，所以當乙○○出現在指定處所時，甲○○就告訴我
        們乙○○是來交易毒品，所以我們就查獲乙○○，並在
        其手上查獲毒品。（你們查獲甲○○的時候，他有說他
        之前有向阿哲買過毒品，所以你們才希望他將阿哲找出
        來？）是的。‧‧‧訊問時，乙○○不承認之前有拿過
        ，但是據甲○○明確告訴我們乙○○確實不只拿過一次
        毒品給他。因為乙○○騎乘機車過來，甲○○一眼就指
        認出來‧‧（甲○○如何跟你說，他是跟乙○○買的？
        ）我們問他毒品來源，他就表示是向綽號阿哲之人購買
        的。他打電話跟阿哲確定之後，才知道有人會過來，但
        是不知道是誰會拿過來。等到了現場，乙○○騎乘機車
        過來，才知道是阿哲請他過來交易的。（阿哲是否就是
        陳俊哲？提示甲○○93年1 月17日警訊筆錄）是的。‧
        ‧‧（你們知道甲○○的外號？）「空安」台語「ㄚ安
        」。‧‧‧（你們查獲乙○○之後，如何查獲丙○○？
        ）我們經過乙○○及其家人同意，到乙○○家中搜索，
        首先在丙○○房間衣櫥內查獲海洛因7 小包、安非他命
        8 小包，在垃圾桶內起獲海洛因分裝鏟，在乙○○房間
        床頭櫃之內查獲大分裝袋1 個、中分裝袋5 個。‧‧‧
        ‧（你們確定阿哲不是空安？）確定，因為甲○○不可
        能去找一個人來指證他是販毒的人，他大可以隨便找一
        個人的綽號，讓警方找不到就可以了。（為什麼他們兩
        兄弟在警訊過程中會有提到是空安把毒品放在他們那裡
        的？）甲○○不可能找乙○○、丙○○出來指證他是販
        毒的人。所以依照我們判斷，放毒品在兩兄弟那裡的人
        應該就是阿哲。‧‧‧（甲○○與丙○○、乙○○之間
        平常會不會互相調貨？）我們不清楚，但是至少甲○○
        與丙○○的關係很好。（他們之間是何關係？）丙○○
        的筆錄有說丙○○曾經在甲○○的家中吸過毒品。（會
        不會乙○○、丙○○兄弟幫忙阿哲之外，也有幫忙甲○○販賣毒品？）我們沒有證據，不敢說。（丙○○在偵
        查說，他房間中的東西都是甲○○寄放的是否可能？）
        合理判斷不可能如此，甲○○不可能找人來指證他販賣
        毒品。我們當時查獲時，他們兄弟都互相把罪行攬在身
        上，說東西是他的，兄弟感情很好。（有沒有可能，毒
        品是他們互相幫忙拿的？）一般吸食毒品，有可能互相
        調來調去，那邊比較便宜就向那邊拿。（你們查獲甲○○之後，有沒有提到丙○○幫甲○○送毒品？）沒有。
        （甲○○有沒有提到他有毒品寄放在丙○○那邊？）沒
        有。（甲○○有沒有提到有毒品寄放在乙○○那邊？）
        沒有。（你們在問甲○○的時候，是否甲○○有說他之
        前也是以這種方式向阿哲買毒品？阿哲本來就有販賣的
        行為？）是的。他不止一次向阿哲買毒品，但是有幾次
        甲○○不說等語，而證人張緯立證稱查獲情形亦與之相
        同無異等語（均見本院94年1 月4 日審判筆錄）。因認
        被告2 人為親兄弟，或與證人甲○○關係良好，併同被
        告乙○○騎機車過來甲○○一眼就指認出來之證詞，基
        於人際之自然法則，亦無從推虛被告乙○○、丙○○所
        作的自白跟事實相符，就證人陳耀、張緯立證述查獲
        全情，更無從確切證明查扣之各該毒品，係甲○○所購
        毒品來源對象之本案被告乙○○，換言之，無從肯定證
        人甲○○有向被告乙○○為毒品交易之行為；就公訴所
        指寄藏一節，同無積極證據可以肯定證人甲○○為寄藏
        毒品於被告丙○○之行為，也可以確信。質言之，對照
        證人陳耀、張緯立之證述，均無從為被告乙○○有販
        賣暨被告丙○○有受寄之事實，實在沒有任何疑問可以
        質疑。
     ２、而基於本案關鍵地位之證人甲○○證述：（你認識曾
         榮緯、乙○○？）認識，丙○○是我國中同學，曾榮
         杰是我同學的哥哥。（從92年12月中旬，你有沒有跟
         乙○○賣過海洛因？）沒有。（是不是由你聯絡買主
         ，把海洛因放在丙○○的住家？）沒有。（你有沒有
         拿過海洛因或安非他命給乙○○或丙○○施用過？）
         沒有。（在93年1 月17日你有沒有被汐止分局查獲涉
         犯毒品的案子？）有。（當天是不是你提供警方查到
         乙○○？）警方叫我找一個人，我不知道怎麼辦，因
         我跟乙○○曾經吸食過毒品，所以我就找他。（怎麼
         找？）我知道他有吸毒，所以我叫他來我家，結果警
         察要我說他是在賣的。（據你瞭解，到底乙○○、曾
         榮緯有無販賣毒品？）沒有。（93年1 月17日當天在
         乙○○、丙○○家裡查到的毒品是否你寄放的？）不
         是。‧‧‧因為那時候警察一直叫我交人，我就說我
         有事找他，叫他過來一下。（為什麼乙○○要帶海洛
         因過來找你？）我不知道，我只叫他人過來，沒有叫
         他帶海洛因。（是不是他以為你要跟他買貨，所以拿
         過來給你？）那不是要拿給我的。（你在被警方查獲
         如何到警局？）坐他們的車。（在車上「阿哲」有無
         打電話給你？）沒有。（警方說：查到你的時候，因
         為你講你之前有向「阿哲」買過毒品，他們希望你將
         「阿哲」交出來，所以你就打電話給「阿哲」，說要
         買海洛因，結果來交貨的居然是乙○○？）不是這樣
         ，警察說叫我交一個人，我想說找以前一起吸毒的朋
         友，就先打電話給「阿哲」，他說他沒有空，我再打
         電話給乙○○。（你打電話給乙○○，怎麼跟他講？
         ）我叫他先過來我家，有事跟他講。（警方不會允許
         你這樣跟他說話吧？）我就是這樣講的。‧‧‧（曾
         榮杰因為你被警方查到，移送地檢署的時候，他說：
         是你打電話叫他把這包毒品送過去，然後要收1,000
         元？）沒有。（乙○○又說：你曾經給乙○○傭金，
         叫他幫你運送毒品？）沒有。（丙○○說：曾經有四
         次，你打電話給丙○○叫毒品，他送到你家樓下，有
         無這個情況？）沒有。（丙○○說：他房間那些被查
         到的毒品是你寄放的？）沒有。（你到底是跟「阿哲
         」還是乙○○買毒品？）都不是，那是警察硬要叫我
         交出1 個人來。（你交出來的人，在檢察官偵訊時承
         認，和你之間有因為電話聯繫之後，運送毒品的情況
         ？）沒有。（你和丙○○、乙○○是否平常一起吸用
         海洛因、安非他命，如果有人缺貨，就互相打電話調
         貨？）如果他那邊沒有我就請他，如果我這邊沒有他
         就請我。（你所謂的「他」是誰？是否就是丙○○、
         乙○○？）是的。（你請他，他請你，數量大約多少
         ？）都是一點點而已等語（見本院94年2 月22日審判
         筆錄），因據此證述，可以明白知道，證人甲○○的
         邀約被告乙○○到查獲地點之本意並非為毒品交易，
         ，由此觀察該查扣之毒品，也無從積極證明係被告曾
         榮杰所為販賣之毒品暨被告丙○○受寄之事實。
     ３、就證人陳耀、張緯立、甲○○等3 人如上證詞，總
         的說來，可以了解的，為證人陳耀、張緯立先查獲
         甲○○，請甲○○配合釣出上手，甲○○乃以電話聯
         絡陳俊哲（綽號阿哲，即原起訴誤會部分）洽購，約
         妥後，乙○○送2 包海洛因到場而遭查獲之事實，由
         其等證詞觀之，難認被告乙○○與甲○○共同販賣海
         洛因，再由證人甲○○於本院94年2 月24日審判期日
         證詞觀之，甲○○為應付警員所為交出上手之要求，
         先以電話聯絡陳俊哲未果，再電請被告乙○○到場，
         其未與乙○○洽談毒品交易，則被告乙○○應甲○○
         要求至臺北縣鶯歌鎮○○路137 巷5 弄2 衖24號前，
         與毒品之販賣難謂已有緊密之聯繫，無從為被告曾榮
         杰有販賣毒品之認定。則被告乙○○自白並無證據證
         明為真，依上說明，其自白與事實相扞，不得作為證
         據；據上，就被告乙○○有販賣毒品之積極證據並不
         存在，則被告乙○○與證人甲○○間，於該被查獲之
         時，僅係互通有無之轉讓行為，其無營利意圖，益加
         可以肯定；又上述證人等的證述，也沒有肯定性之證
         明甲○○有寄藏於被告丙○○之行為存在。
(五)、另扣案物中固有中、大型塑膠分裝袋，惟該等分裝袋本非專
    供販賣毒品之用，日常生活中就分裝袋的使用實屬常有，有
    該等分裝袋之持有與生活常情，不相違背，尚難以有分裝袋
    扣案，即認定被告乙○○有販賣毒品之情事；至分裝杓鏟及
    毒品等物，亦非專供販賣毒品所需者，其用供自行施用或轉
    讓亦甚可能【並詳參前述】，亦難憑以認定被告乙○○有販
    賣毒品之犯行。
(六)、此外，遍查全卷並無足認被告乙○○確有意圖營利而販入或
    販出毒品之證據，更無證據得證明被告乙○○有賺取價差之
    行為，參以本案認定被告乙○○轉讓第1 級毒品之次數僅有
    一次，已如前述，而受讓人甲○○與其又係朋友關係，是依
    現存卷證資料，尚不足認定被告乙○○將毒品轉讓予甲○○
    ，係屬意圖營利之販賣行為。本院遍閱公訴人所提全部卷證
    ，未見任何證據足以認定公訴人所指被告乙○○之上開犯行
    【即原起訴書附表編號1 、2 、3 部分】，該部分事實顯不
    能證明犯罪，本應為無罪之判決，惟公訴人既認此部分與前
    揭起訴經本院變更起訴論罪法條部分，有連續犯之裁判上一
    罪關係，爰不另為無罪之諭知，附此說明。爰審酌被告乙○○轉讓第1 級毒品海洛因之行為，足以危害社會跟干擾國民
    健康，轉讓所生損害程度，兼衡轉讓次數僅有一次，數量非
    鉅，及其犯罪之動機、目的、手段、犯罪後態度等一切情狀
    ，量處如主文所示之刑。又扣案之第1 級毒品海洛因2 包（
    驗餘淨重0.17公克），為查獲之毒品，應依毒品危害防制條
    例第18條第1 項前段規定，不問屬於犯人與否，均宣告沒收
    並銷燬之。至於在被告乙○○、丙○○住處查到的海洛因7
    小包（驗餘淨重0.86公克）、安非他命8 小包（毛重4.85公
    克，淨重3.25公克）、中分裝袋5 個、大分裝袋1 個及分裝
    鏟1 支，如上所述，尚無證據證明係供本件轉讓毒品犯罪所
    用之物，爰不於本案宣告沒收之，應由檢察官另行處理，附
    此敘明。
乙、無罪部分：
一、公訴意旨另以被告丙○○明知甲○○（綽號「阿安」，公訴
    人原誤為「阿哲」）所持有之第1 級毒品海洛因、第2 級毒
    品安非他命，其中安非他命並經行政院衛生署公告禁止寄藏
    ，而屬藥事法所稱之禁藥，竟仍自民國92年12月中旬起，接
    受藏置於其臺北縣鶯歌鎮○○○路曾厝巷3 號住處內，因認
    涉犯藥事法第83條第1 項之寄藏禁藥暨毒品危害防制條例第
    11 條 第1 項之持有第1 級毒品罪嫌云云。
二、訊據被告丙○○矢口否認上述犯行，辯稱伊不知有這些東西
    ，甲○○是國中同學，外號叫空安，沒有來過我家，跟甲○○已經2 、3 年沒有在一起，警察先抓到甲○○，叫我們2
    人說東西是跟甲○○買的等語為自己作出辯解；另選任辯護
    人之辯護詳參前述。
三、按犯罪事實應依證據認定之，無證據不得認定其犯罪事實，
    刑事訴訟法第154 條第2 項定有明文【並參前述三、(一)關於
    自白效力之論述】。而所謂證據，係指足以證明被告確有犯
    罪行為之積極證據而言，該項證據須適於為被告犯罪之證明
    者，始得採為斷罪之資料。又按認定犯罪事實所憑之證據，
    必須達於一般人均可得確信其為真實之程度，而無合理之懷
    疑存在時，始得據為被告有罪之認定，倘若犯罪事實之證明
    尚未達此一程度，仍有合理之懷疑存在，則應為被告有利之
    推定，仍不能遽為被告有罪之判斷，此亦為刑事訴訟法第
    154 條，犯罪事實應依證據認定之證據裁判原則，及因保障
    被告人權，無罪推定原則之所在（參見最高法院91年度臺上
    字第39號刑事判決意旨）。再按被告雖經自白，仍應調查其
    他必要之證據，以察其與事實是否相符，苟無法證明其與事
    實相符，根本即失其證明力，不得採為判斷事實證據，最高
    法院46年度臺上字第809 號判例亦足資參照。
四、經查：被告丙○○雖曾自白扣案之海洛因7 小包及安非他命
    8 小包係伊明知毒品而受案外人甲○○之託而藏置云云，然
    查該毒品係被告乙○○購買後，在丙○○不知情之下所藏置
    者，已據同案被告乙○○供明在卷。而證人甲○○於本院審
    理時結稱伊未寄藏毒品於丙○○處等語（見本院94年2 月22
    日審判筆錄，並參前述證人甲○○暨查獲員警證述全情之證
    詞），足見並無任何證據足認被告丙○○之自白為真實，即
    不得以其自白為其不利益之認定，併同前述。因之，公訴所
    舉關於被告丙○○涉犯罪嫌部分之證據，已然欠缺，此外，
    本院幾經查證結果，亦查無其他積極肯定的證據足認為被告
    丙○○有公訴所指摘之犯行，不能證明被告丙○○犯罪，應
    為其無罪之諭知。
據上論斷，應依刑事訴訟法第299 條第1 項前段、第300 條、第
301 條第1 項前段，毒品危害防制條例第8 條第5 項、第1 項、
第18條第1 項，刑法第11條前段、第26條前段，判決如主文。
本件由檢察官羅松芳、林俊儀提起公訴，經檢察官魏正杰到庭執
行職務。
中　　華　　民　　國　　94　　年　　4 　　月　　26　　日
                  刑事第四庭審判長法  官  李麗玲
                                  法  官  鄧雅心
                                  法  官  黎錦福
上列正本證明與原本無異。
如不服本判決，應於判決送達後10日內向本院提出上訴狀 (應附
繕本)， 上訴於臺灣高等法院。
                                  書記官  蔡麗春
中　　華　　民　　國　　94　　年　　4 　　月　　26　　日
附錄論罪法條全文：
毒品危害防制條例第8條
轉讓第一級毒品者，處一年以上七年以下有期徒刑，得併科新臺
幣一百萬元以下罰金。
轉讓第二級毒品者，處六月以上五年以下有期徒刑，得併科新臺
幣七十萬元以下罰金。
轉讓第三級毒品者，處三年以下有期徒刑，得併科新臺幣三十萬
元以下罰金。
轉讓第四級毒品者，處一年以下有期徒刑，得併科新臺幣十萬元
以下罰金。
前四項之未遂犯罰之。
轉讓毒品達一定數量者，加重其刑至二分之一，其標準由行政院
定之。
毒品危害防制條例第18條
查獲之第一、二級毒品及專供製造或施用第一、二級毒品之器具
，不問屬於犯人與否，均沒收銷燬之；查獲之第三、四級毒品及
製造或施用毒品之器具，無正當理由而擅自持有者，均沒入銷燬
之。但合於醫藥、研究或訓練之用者，得不予銷燬。
前項合於醫藥、研究或訓練用毒品或器具之管理辦法，由法務部
會同行政院衛生署定之。
